【裁判字號】    97,上易,1558
【裁判日期】    970630
【裁判案由】    毒品危害防制條例
【裁判全文】
臺灣高等法院刑事判決                97年度上易字第1558號
上  訴  人
即  被  告  甲○○
                      （現另案於臺灣臺南監獄臺南分監執行
上列上訴人因違反毒品危害防制條例案件，不服臺灣士林地方法
院97年度易緝字第15號，中華民國97年5月6日第一審判決（起訴
案號：臺灣士林地方法院檢察署96年度毒偵字第2025號），提起
上訴，本院判決如下：
    主  文
上訴駁回。
    理  由
一、按不服地方法院之第一審判決而上訴者，應向管轄第二審之
    高等法院為之。上訴書狀應敘述具體理由。上訴書狀未敘述
    上訴理由者，應於上訴期間屆滿後20日內補提理由書於原審
    法院，逾期未補提者，原審法院應定期間先命補正。第二審
    法院認為上訴書狀未敘述理由或上訴有第362條前段之情形
    者，應以判決駁回之。但其情形可以補正而未經原審法院命
    其補正者，審判長應定期間先命補正。刑事訴訟法第361條
    、第367條分別定有明文。而所謂不服第一審判決之具體理
    由，必係依據卷內既有訴訟資料或提出新事證，指摘或表明
    第一審判決有何採證認事、用法或量刑等足以影響判決本旨
    之不當或違法，而構成應予撤銷之具體事由，始克當之（例
    如：依憑證據法則具體指出所採證據何以不具證據能力，或
    依憑卷證資料，明確指出所為證據證明力之判斷如何違背經
    驗、論理法則）；倘僅泛言原判決認定事實錯誤、違背法令
    、量刑失之過重或輕縱，而未依上揭意旨指出具體事由，或
    形式上雖已指出具體事由，然該事由縱使屬實，亦不足以認
    為原判決有何不當或違法者（例如：對不具有調查必要性之
    證據，法院未依聲請調查亦未說明理由，或援用證據不當，
    但除去該證據仍應為同一事實之認定），皆難謂係具體理由
    ，俾與第二審上訴制度旨在請求第二審法院撤銷、變更第一
    審不當或違法之判決，以實現個案救濟之立法目的相契合，
    並節制濫行上訴（最高法院97年度台上字第892號判決參照
    ）。是以上訴人之上訴書狀或補提之上訴理由書，雖有敘述
    上訴理由，惟如未具體指摘或表明第一審判決有何上述不當
    或違法之情形，即與未敘述具體理由無異，其所為上訴，即
    不符合法定要件。
二、本件上訴人即被告甲○○不服原審判決，提起上訴，其上訴
    理由略以：被告因受朋友不良影響而吸食毒品，現已自我反
    省，希念及僅施用一次，且坦承犯行，懊悔不已，態度良好
    等情，准予從輕量刑等語。
三、經查，本件被告甲○○基於施用第二級毒品甲基安非他命之
    犯意，於96年3月2日凌晨1時許，在台南縣新營市○○街與
    金華路交叉路口所駕駛汽車上，以置於玻璃球內燃燒吸食煙
    霧之方式，施用第二級毒品安非他命一次，嗣於96年3月2日
    上午7時50分許為警採尿查獲等情，業經原審審酌卷內全部
    事證後，認被告施用第二級毒品之犯行，罪證明確，適用毒
    品危害防制條例第10條第2項之規定，且被告於有期徒刑執
    行完畢後五年內，故意再犯本件有期徒刑以上之罪，為累犯
    ，應依刑法第47條第1項規定加重其刑，復依中華民國九十
    六年罪犯減刑條例第2條第1項第3款、第7條、第9條依法減
    刑二分之一，經核尚無不合。被告提起上訴僅泛言施用一次
    ，且坦承犯行，懊悔不已，態度良好，請求從輕量刑等語，
    乃對於原判決已斟酌之事項再事爭執，並未依據卷內既有訴
    訟資料或提出新事證，具體指摘或表明原判決關於認定事實
    、適用法律或量刑有何違法或不當之情形。揆諸首揭說明，
    難認其已具體表明上訴理由，其上訴不合法定要件，爰不經
    言詞辯論逕予駁回之。
據上論斷，應依刑事訴訟法第367條前段、第372條，判決如主文
。
中    華    民    國    97    年    6     月    30    日
                  刑事第十庭審判長法  官  楊炳禎
                                  法  官  李春地
                                  法  官  朱光仁
以上正本證明與原本無異。
不得上訴。
                                  書記官  王宜玲
中    華    民    國    97    年    7     月    2     日


司法院資訊處製作；財團法人民間司法改革基金會備份。
